# 急求陈老师！固定资产折旧问题

提问人：xiehuiwei18 时间：2011-03-17 20:09:35
某中外合资企业（生产型），执行《企业会计制度》，由于主要产品未能取得通过市场准入证，以致主要产品未能生产（企业仅靠外购商品包装后销售经营），由此生产主要产品的机器设备亦未使用。 1 、该机器设备在会计上可以不计提折旧吗？按财政部发布的《企业会计制度》规定：不使用的固定资产不计提折旧。从配比原则和实质重于形式来说，似乎不计提折旧较合理。 2 、但有人认为应该计提折旧，理由是外资企业执行《企业会计制度》衔接有关规定有提及，请问这种说法对吗？若应该计提折旧，那修正《企业会计制度》规定：不使用的固定资产不计提折旧依据文件有吗？ 3 、如果计提折旧，该折旧应作为制造费用记入生产成本还是直接记入损益？ （ 1 ）若记入生产成本，构成了在产品。由于该在产品无原材料、工资的构成（主要产品未能生产），仅为制造费用-折旧费，那不是在产品只有制造费用（无实物）？在会计上如何确认该存货（存货似乎存在潜亏）？若存在潜亏，那如何处理该潜亏？计提减值准备还是记入损益？ （ 2 ）若记入损益，记入哪个利润表科目？
[ 本帖最后由 xiehuiwei18 于 2011-3-17 20:11 编辑 ]

回答人：chenyiwei
我理解应当计提折旧，计入管理费用。 固定资产是否达到预定可使用状态，更多地是从该资产本身的技术状态而言的。“主要产品未能取得通过市场准入证”并不一定说明固定资产尚未达到预定可使用状态。 对于尚未执行新准则的企业，应在执行《企业会计制度》
的同时执行 2001 年发布的《企业会计准则——固定资产》，当两者不一致时以《企业会计准则——固定资产》的规定为准。《企业会计准则——固定资产》规定此种情况下应计提折旧；并按财会[2002]18号文件规定，暂时闲置的固定资产折旧应当计入管理费用。